---
title: "R Notebook"
output: html_notebook
---


Lo primero que me llama la atención es el tamaño del dataframe `status`.  
Navegando por los primeros registros de esta tabla, observamos que el status de cada _station_ se actualiza cada minuto, sin importar si hubo cambios o no en la cantidad de bicicletas disponibles.

```{r, echo=FALSE}
status
```

Una forma más eficiente de guardar la misma información sería registrar eventos para los cambios de estado.  


```{r}
status %>%
  mutate(
    dock_count_status = bikes_available + docks_available
  ) %>%
  count(station_id, dock_count_status) %>%
  left_join(station %>% select(id, dock_count), by = c("station_id" = "id")) %>%
  group_by(station_id) %>%
  plot_ly(
    x = ~dock_count_status
  ) %>%
  add_bars(
    y = ~n,
    text = ~paste("station_id =", station_id),
    color = ~dock_count_status == dock_count,
    colors = c("#132B43", "#56B1F7"),
    alpha = 0.5
  )
```


```{r}
status_station_2 %>%
  mutate(
    dock_count_status = bikes_available + docks_available
  ) %>%
  count(station_id, dock_count_status) %>%
  left_join(station %>% select(id, dock_count), by = c("station_id" = "id")) %>%
  group_by(station_id) %>%
  plot_ly(
    x = ~dock_count_status
  ) %>%
  add_bars(
    y = ~n,
    text = ~paste("station_id =", station_id),
    color = ~dock_count_status == dock_count,
    colors = c("#132B43", "#56B1F7"),
    alpha = 0.5
  )
```

```{r}
station_times <- status_station_2 %>%
  group_by(station_id) %>%
  summarise(
    min_time = min(time),
    max_time = max(time)
  ) %>%
  inner_join(
    station %>% select(id, installation_date),
    by = c("station_id" = "id")
  ) %>%
  mutate_at(
    c("min_time", "max_time"),
    ymd_hms
  ) %>%
  mutate_at("installation_date", mdy)

station_times
```

```{r}
station_times %>%
  filter(min_time < installation_date)
```


Como ejercicio de control de calidad de datos,
primero vamos a checkear que algunas suposiciones se cumplan.  

Estas son:

* hay un registro por minuto para cada _station_id_
* la suma de _bikes_available_ y _docks_available_ tiene que ser igual a lo reportado por la tabla __station__ en el campo _dock_count_
* la fecha del registro no es menor a la fecha de instalación reportada por __station__

```{r}
status_station_2 %>%
  #group_by(station_id) %>%
  # mutate(secs_since_last_update = as.numeric(time - lag(time), "secs")) %>%
  # group_by(secs_since_last_update) %>%
  # mutate(freq_secs_update = n()) %>%
  # ungroup %>%
  # filter(freq_secs_update < 10 | lead(freq_secs_update) < 10)
  filter((bikes_available != lag(bikes_available)) %>% coalesce(TRUE)) %>%
  plot_ly(
    x = ~time
  ) %>%
  add_lines(
    y = ~bikes_available,
    line = list(
      shape = 'hv'
    ),
    alpha = 0.2
  )
```

```{r}
status2 <- status %>%
  arrange(station_id, time)
```