---
title: "Finger Exercises - Finger 1"
output: html_notebook
editor_options: 
  chunk_output_type: inline
---

Paquetes que vamos a usar

```{r packages, message=FALSE, warning=FALSE}
library(lubridate)
library(forcats)
library(stringr)
library(tidyverse)
library(plotly)
library(magrittr)
```

Carga de datos


### **1.a** ¿Cuántas estaciones hay en total?
```{r}
# Estaciones distintas reportadas por el dataset station
station %$%
  n_distinct(id)

# Estaciones distintas como puntos de partida
trip %$%
  n_distinct(start_station_id)

# Estaciones distintas como puntos de llegada
trip %$%
  n_distinct(end_station_id)
```

### **1.b** ¿Cuántas bicicletas hay disponibles para alquilar?
```{r}
trip %$%
  n_distinct(bike_id)
```

### **2.a** ¿Cuál es la cantidad máxima de bicicletas que han estado en funcionamiento al mismo tiempo?
```{r}
trip_02 <- trip %>%
  gather(
    key = event,
    value = station_id,
    matches("station_id")
  ) %>%
  mutate(
    event = event %>% str_extract("[a-z]+") %>% as_factor,
    time = if_else(event == "start", start_date, end_date)
  ) %>%
  select(-start_date, -end_date) %>%
  arrange(time, event, id) %T>%
  print
```

```{r}
trip_03 <- trip_02 %>%
  inner_join(
    station_02 %>%
      select(
        id,
        station_zip_code = zip_code
      ),
    by = c('station_id' = 'id')
  ) %T>%
  print
```

```{r}
trip_04 <- trip_03 %>%
  group_by(
    time,
    station_zip_code
  ) %>%
  summarise(
    balance_by_minute_city = sum(if_else(event == 'start', 1, -1))
  ) %T>%
  print
```

```{r}
trip_05 <- trip_04 %>%
  arrange(time) %>%
  group_by(time) %>%
  summarise_at(
    "balance_by_minute_city", sum
  ) %>%
  mutate(
    bikes_running = cumsum(balance_by_minute_city)
  ) %T>%
  print
```

```{r}
trip_05 %>%
  filter(balance_by_minute_city != 0) %>%
  group_by(date = time %>% floor_date(unit = "day")) %>%
  summarise(
    bikes_running = max(bikes_running)
  ) %>%
  plot_ly(
    x = ~date
  ) %>%
  add_lines(
    y = ~bikes_running
  )
```

### **2.b** ¿En qué día y condiciones climáticas se dio el máximo?
```{r}
trip_02 %>%
  filter(bikes_running == max(bikes_running)) 
```

```{r}
trip_02 %>%
  group_by(time) %>%
  summarise(
    balance_minuto = 2 * sum(event == 'start') - n()
  ) %>%
  ungroup %>%
  mutate(
    bikes_running = cumsum(balance_minuto)
  ) %>%
  filter(bikes_running == max(bikes_running))
```

```{r}
trip_02 %>%
  group_by(date = as.Date(time) %>% ymd) %>%
  summarise(n = n())
```
```{r}
trip %>%
  filter(
    start_station_id != end_station_id,
    subscription_type == 'Subscriber'
  ) %>%
  # group_by(
  #   start_date,
  #   end_date,
  #   start_station_id,
  #   end_station_id
  # ) %>%
  # summarise(
  #   n = n(),
  #   zip_codes = list(zip_code)
  # ) %>%
  # arrange(-n)
  count(
    start_date,
    end_date,
    start_station_id,
    end_station_id
  ) %>%
  ungroup %>%
  filter(n > 1) %>%
  count(start_station_id, end_station_id, sort = TRUE)
```

```{r}
trip %>% distinct(subscription_type)
```

```{r}
weather %>%
  distinct(events) %>%
  mutate(
    rain = str_detect(events, regex("rain", ignore_case = TRUE)),
    fog = str_detect(events, regex("fog", ignore_case = TRUE)),
    thunderstorm = str_detect(events, regex("thunderstorm", ignore_case = TRUE))
  )
```

```{r}
weather %>%
  #filter(!str_detect(events, regex("rain", ignore_case = TRUE)), as.numeric(precipitation_inches) > 0)
  filter(date == '10/23/2014')
```

### **3** Idem anterior pero para el mínimo de bicicletas.

### **4** Visualización de la cantidad total de bicicletas alquiladas por día y hora.
```{r}
trip_events_02 %>%
  plot_ly(
    x = day_of_week
  )
```
